【裁判字號】    91,訴,2280
【裁判日期】    921014
【裁判案由】    毒品危害防制條例
【裁判全文】
臺灣板橋地方法院刑事判決                        九十一年度訴字第二二八號
    公  訴  人  臺灣板橋地方法院檢察署檢察官
    被      告  乙○○
    選任辯護人  黃東熊律師
右列被告因違反毒品危害防制條例案件，經檢察官提起公訴（九十一年度偵字第一六
七三五號），本院判決如左：
    主  文
乙○○連續販賣第二級毒品，處有期徒刑柒年貳月。扣案之如附表一（編號二、七、
八、二一除外）、附表二所示之物均沒收銷燬之；又電子秤壹個、研磨器壹組、分裝
盒柒個均沒收；犯罪所得之財物新臺幣貳仟元沒收之，如全部或一部不能沒收時，以
其財產抵償之。
被訴運輸第二級毒品罪嫌部分無罪。
    事  實
一、乙○○基於概括之犯意，以販賣營利為目的，於民國九十一年六、七月間，在台
    北縣忠孝橋下，向不詳真實姓名年籍綽號「木頭」之成年男子，以新臺幣（下同
    ）五萬元之代價，販入如附表一、二所示之第二、三級毒品（除附表一編號二、
    七、八、二一外），伺機出售。嗣先於九十一年七月十五日，在臺北市錢櫃ＫＴ
    Ｖ，以二千元之代價販賣含有第二級毒品ＭＤＭＡ（俗稱搖頭丸）之藥錠五、六
    顆予丁○○（綽號「阿偉），計獲利五百元；再於九十一年七月十六日，在其臺
    北縣蘆洲市○○路二二七巷二弄二四號五樓住處，以每顆二百五十元之代價，販
    賣含有第二級毒品ＭＤＭＡ（俗稱搖頭丸）之藥錠四十九顆予戊○○。嗣於九十
    一年八月二十九日經臺北市政府警察局萬華分局持向本院聲請核准之搜索票，至
    臺北縣蘆洲市二二七巷二弄二四號五樓乙○○住處搜索，當場查獲如附表一、二
    所示之物及電子秤一個、研磨器一組、吸食塑膠管二條（起訴書誤載為一個）、
    分裝盒七個、監視器二個及錄影鏡頭一具。
二、案經臺北市政府警察局萬華分局報告臺灣板橋地方法院檢察署檢察官偵查起訴。
    理  由
壹、有罪部分：
一、訊據被告乙○○在本院審理時矢口否認有何販賣第二級毒品ＭＤＭＡ予「阿偉」
    之犯行，辯稱：是作筆錄的警察引導伊那麼說的，他說扣案東西那麼多，說是自
    己吃的，沒有人會相信，他叫伊這樣說會比較沒有事，是警察要伊從電話簿隨便
    找一個名字，伊才提到伊朋友「阿偉」，伊是因一次大量買進比較便宜，才會買
    那麼多云云。然查：
  (一)如附表一、二所示之扣案物，經送請內政部警政署刑事警察局鑑驗結果，其成分
    及重量詳如附表一、二所示，是確分屬第二、三級毒品無訛（除附表一編號二、
    七、八、二一非屬毒品外），並有該局九十二年四月二十二日刑鑑字第九二
    一九八四九號函在卷可稽。又被告以前開情詞置辯，惟被告在警詢時供稱：伊
    除了偶爾有施用Ｋ他命，並沒有施用搖頭丸或其他毒品，扣案之毒品都是伊向一
    名綽號「木頭」之男子以五萬元所購得，伊都是和其相約在忠孝橋下交易，一百
    顆搖頭丸大約是二萬元，伊以每顆約三百元之價錢出售，伊於九十一年七月十五
    日曾經以二千元賣過五、六顆搖頭丸給伊朋友「阿偉」，獲利五百元，伊只有賣
    過這一次而已，「阿偉」於九十一年七月於錢櫃ＫＴＶ有被警方查獲，伊因為要
    幫忙家人繳付房貸，才會販賣搖頭丸，伊住處之監視器是伊為了監看大樓出入之
    人才裝設的等語，其在偵查中初訊時亦稱：伊沒有施用搖頭丸，偶爾施用Ｋ他命
    ，警詢筆錄是實在的，伊只有於九十一年七月十五日賣一次毒品給叫「阿偉」的
    朋友等語，而在本院初訊時被告亦供稱：伊是在錢櫃ＫＴＶ販賣第二級毒品搖頭
    丸予阿偉，不是在伊住處，「阿偉」住在社子，伊是向「木頭」以每顆二百元購
    得ＭＤＭＡ，一包約二百顆至二百五十顆，Ｋ他命是一包一萬元購得等語（見本
    院九十一年度聲羈字第五一三號九十一年八月三十日訊問筆錄），且經本院訊之
    證人即警員甲○○於本院調查時證稱：被告警詢筆錄是伊說製作，伊是採一問一
    答之方式製作，伊在訊問時絕對沒有對被告有作引導之情事，本案是因為查獲戊○○一案才循線查獲被告，而關於被告販賣毒品予阿偉部分也都是被告自己供述
    的，因被告當時說沒有阿偉正確之年籍資料，所以就沒有再繼續追查等語。按諸
    經驗法則，案發時之供述較前權衡利害得失，比之事後翻異之詞，自較可採；再
    參以被告為警查獲時所採集之尿液，係呈ＭＤＭＡ陰性反應，有本院九十二年度
    毒聲字第一一八八號刑事裁定在卷可稽，足徵被告供述並未施用第二級毒品ＭＤ
    ＭＡ等情應屬實在，然若僅係供自己施用之需，何以在初次嘗試時，即以每顆二
    百元共計四萬元之代價大量購入第二級毒品ＭＤＭＡ，殊與常理有違，是其事後
    翻異前詞，顯係卸責之詞，委不足採。
  (二)又被告在本院審理時供述上開綽號「阿偉」之人真實姓名係丁○○，經查，丁○○於九十一年七月四日下午五時十分許，在台北市○○○路三八號七七室錢
    櫃ＫＴＶ，因施用第二級毒品ＭＤＭＡ為警查獲，有臺灣臺北地方法院檢察署九
    十一年度毒偵字第三一九號偵查卷影本在卷可稽，且丁○○住所地在台北市士
    林區○○○街，亦符合被告所供述「阿偉」住在社子等情，是堪認綽號「阿偉」
    之人即為丁○○。又經本院訊之證人丁○○，其在本院調查時雖證稱：伊和乙○○是唱歌認識的，於九十一年七月九日伊生日當天在錢櫃ＫＴＶ有為警查獲，但
    伊沒有施用毒品，那天伊朋友有拿半顆搖頭丸給伊，伊不知道那名朋友之名字，
    伊並未向乙○○買過搖頭丸云云，惟證人丁○○確有施用第二級毒品ＭＤＭＡ之
    犯行，有尿液檢驗報告在卷可稽，徵諸常情，被告本身並未施用ＭＤＭＡ，若未
    與證人丁○○確曾有第二級毒品ＭＤＭＡ之毒品交易，何以其任意所提之名字即
    涉有施用第二級毒品ＭＤＭＡ之犯行，是堪認被告在警詢時、偵查中及本院初訊
    時之供述，應與事實相符，證人丁○○在本院調查時之證述，顯係迴護被告之詞
    ，委不足採。再查，本案係因證人戊○○之供述而循線查獲，證人戊○○在警詢
    時證稱：伊於九十一年七月十六日被查獲之搖頭丸四十九顆，是伊於當日晚間七
    點許至蘆洲市向伊朋友「義豪」所購買，每顆售價是二百五十元，約定伊轉售後
    再付款一萬二千二百五十元，伊與「義豪」都是以手機連絡，「義豪」的行動電
    話為000000000號、九六八七七一六九號，「義豪」住在蘆洲市
    ○○路二二七巷二弄二四號五樓等語（見本院九十一年度聲搜字第一八九四號卷
    ），其嗣在本院調查時雖改稱：伊和被告是朋友，其就是伊在警詢時所稱之「義
    豪」，但被告並沒有賣搖頭丸給伊，是警察叫伊說的，伊被查獲之搖頭丸是「小
    周」賣給伊的，因為當時找不到「小周」，又想不到別人，且伊知道「義豪」有
    在玩搖頭丸，才說是「義豪」，伊並不知道其有無在販賣云云，惟被告既未施用
    第二級毒品ＭＤＭＡ（俗稱搖頭丸），何以證人戊○○證述被告有在「玩」搖頭
    丸，且何以能依其證述而查獲被告持有如弣表一、二所示之大量毒品，是證人戊○○事後翻異前詞，亦屬迴護被告之詞，不足採信。又被告如未有販賣毒品犯行
    ，何以其家中需裝設監視器監視屋外狀況，其在本院審理時雖辯稱係因家中電鈴
    壞掉，其父親方為裝設云云，要與常情相悖，自難採信。是堪認被告確有販賣第
    二級毒品ＭＤＭＡ予丁○○、戊○○。
  (三)又按，所謂「販賣」，並不以販入之後，復行賣出為要件，只須以營利為目的，
    購入或賣出有一於此，其犯罪即屬成立，不以實際得利為必要，無論在販入後即
    被查獲，抑或係賣出後始被查獲，均無礙於販賣罪行既遂之認定（最高法院七十
    三年度台上字第四一五號判決參照）。復按，刑法上犯罪之故意，祇須對於犯罪
    事實有所認識，有意使其發生或其發生不違背其本意，仍予以實施為已足，不以
    行為人主觀之認識與客觀事實兩相一致為必要，故行為人主觀上欲犯某罪，事實
    上卻犯他罪時，依刑罰責任論之主觀主義思潮，首重行為人之主觀認識，應以行
    為人主觀犯意為其適用原則，必事實上所犯之他罪有利於行為人時，始例外依該
    他罪處斷。我國暫行新刑律第十三條第三項原亦有「犯罪之事實與犯人所知有異
    者，依下列處斷：所犯重於犯人所知或相等者，從其所知；所犯輕於犯人所知者
    ，從其所犯」之規定。嗣制定現行刑法時，以此為法理所當然，乃未予明定。從
    而行為人主觀上欲犯某罪，但事實上所為係構成要件略有不同之他罪，且二罪法
    定刑相同，情節又無軒輊時，揆之前揭「所犯與犯人所知相等，從其所知」之法
    理，自應適用行為人主觀上所認識之該罪論處，最高法院九十二年度台上字第一
    二六三號判決意旨可資參照。查本件被告雖認其所販入如附表一所示之藥錠二百
    五十二顆均係屬第二級毒品ＭＤＭＡ，惟經鑑定結果分別含有第二級毒品ＭＤＭ
    Ａ、安非他命、甲基安非他命及第三級毒品愷他命，參諸前開說明，自應分別係
    犯有販賣第二級毒品、第三級毒品罪。此外，復有扣案之電子秤一個、研磨器一
    組、分裝盒七個足資佐證，是其前開犯行堪予認定。
  (四)末按販賣毒品行為係違法行為，非可公然為之，亦無公定之價格，不論任何包裝
    ，均可任意分裝增減分量，而每次買賣之價量，亦可能隨時依雙方間之關係深淺
    、資力、需求量及對行情之認知、來源是否充裕、查緝是否嚴緊，購買者被查獲
    時供述購買對象之可能性風險之評估等，因而異其標準，並機動調整，非可一概
    而論，販賣之利得除經坦承犯行或價量俱臻明確外，委難察得實情，販賣之人從
    價差或量差中牟利方式雖異，其意圖營利之非法販賣行為則一，本案被告在警詢
    時及偵查中亦承其販賣毒品即為求利得，益足認其有營利之意圖，灼然明甚。
  (五)綜上所述，本件事證明確，被告前開所辯，顯係事後圖卸刑責之飾詞，委不足採
    ，其販賣第二級、第三級毒品之犯行堪以認定，應予依法論科。
二、核被告所為，係犯毒品危害防制條例第四條第二項之販賣第二級毒品ＭＤＭＡ、
    安非他命、甲基安非他命及第四條第三項之販賣第三級毒品愷他命罪。又被告持
    有前開毒品之低度行為，應為其販賣之高度行為所吸收，均不另論罪。又被告所
    販賣之藥錠分別含有前開毒品成分係一行為觸犯數詐欺罪名，為想像競合犯，應
    從一重之販賣第二級毒品處斷。又其先後多次販賣第二級毒品犯行，時間緊接，
    方法相同，所犯係構成要件相同之罪名，顯係基於概括之犯意反覆為之，應依連
    續犯規定論以一罪，並加重其刑。又被告林義同於九十一年六、七月間以營利為
    目的而販入ＭＤＭＡ之販賣ＭＤＭＡ犯行，雖未據起訴，惟與本院判決有罪部分
    ，具有連續犯裁判上一罪關係，本院自得一併審理，併此敘明。至公訴人雖認被
    告另犯有毒品危害防制條例第五條第三項之意圖販賣而持有第三級毒品罪嫌，惟
    此為前開販賣第三級毒品罪之階段行為，應為販賣之高度行為所吸收，不另論罪
    ，併此敘明。爰審酌被告明知毒品戕害身心甚鉅，猶為販賣行為，且毒品數量頗
    多，犯後未坦承犯行，供詞一再反覆，顯見其尚無悔意等一切情狀，量處如主文
    所示之刑，以示懲儆。至扣案之如附表一所示之藥錠（編號二、七、八、二一除
    外）及附表二所示之白色粉末，其成分詳如附表所示，係查獲之毒品，屬毒品危
    害防制條例所定之違禁物，爰依同條例第十八條第一項前段規定，不問屬於犯人
    與否，均沒收銷燬之；再扣案之電子秤一個、研磨器一組、分裝盒七個，均係被
    告所有，且係其備供販賣毒品所用之物，被告供承為其所有，惟辯稱非供販賣之
    用，委不足採，已如前述，爰均依刑法第三十八條第一項第二款之規定併予宣告
    沒收之。又被告因犯本罪所得之財物二千元，雖未扣案，亦應依同例第十九條第
    一項規定宣告沒收之，如全部或一部不能沒收時應以其財產抵償之。再其餘扣案
    之監視器二部、錄影鏡頭一具，被告供承係屬其父親所裝設，且非屬違禁物；而
    吸食塑膠管二條，亦屬供其施用毒品之器具，與本件販賣毒品犯行無關，自均毋
    庸宣告沒收，附此敘明。
貳、無罪部分：
一、公訴意旨另以：被告於九十一年五月至七月間，基於概括之運輸毒品犯意，為綽
    號「大胖」及「小為」之男子運送ＭＤＭＡ（俗稱搖頭丸）至臺北市○○○路及
    臺北市○○街附近，交予不詳人士。因認被告該部分涉犯毒品危害防制條例第四
    條第二項之運輸第二級毒品罪嫌云云。
二、按犯罪事實應依證據認定之，無證據不得推定其犯罪事實，又不能證明被告犯罪
    者，應諭知無罪之判決，刑事訴訟法第一百五十四條第二項、第三百零一條第一
    項分別定有明文。次按，被告之自白，不得作為有罪判決之唯一證據，仍應調查
    其他必要之證據，以察其是否與事實相符，刑事訴訟法第一百五十六條第二項定
    有明文。其立法目的在以補強證據之存在，藉以限制合法自白在證據上之價值，
    俾發現實質的真實。即使被告之自白出於任意性，然若別無其他補強證據足以擔
    保其自白與事實相符，該自白仍非刑事訴訟法上得據之為認定被告犯罪之唯一證
    據，當不得單憑此而為被告不利之認定。而所謂補強證據，則指除該自白或不利
    於己之陳述本身之外，其他足以證明自白之犯罪事實確具有相當程度真實性之證
    據而言。雖所補強者，非以事實之全部為必要，但亦須因補強證據與自白之相互
    利用，足使犯罪事實獲得確信者，始足當之，最高法院九十一年度台上字第四八
    七五號判決意旨可資參照。
三、公訴人認被告涉犯上開罪嫌，無非以右揭事實，業據被告於警詢時坦承不諱，為
    其論據。訊據被告在本院審理時堅詞否詞有運輸第二級毒品ＭＤＭＡ之犯行，辯
    稱：是警察說要伊協助辦案，叫伊提供二個名字，伊才會從電話簿中找出「大胖
    」、「小為」二個名字，警察說筆錄不會送上來，伊就簽名了云云。
四、經查：
  (一)被告在警詢時固供承：伊於九十一年五月至七月間，曾幫朋友綽號「大胖」之藥
    頭運送搖頭丸至台北市○○路附近，交給另一位伊不認識之男子，另有一位綽號
    「小為」之藥頭運送搖頭丸及一粒眠至台北市○○街附近，交給一位伊不認識之
    中年男子，這些藥頭伊只知道他們的行動電話，但是都不知道他們位何處，平日
    也都是以行動電話連繫云云。嗣又稱：於九十一年七月中旬「大胖」打伊行動電
    話要伊去台北市○○○路之「外灘」舞廳，伊到那裡後，「大胖」就了一小包搖
    頭丸要伊送至台北市○○○路、錦州街之麥當勞門口給一知名之男子，伊到達後
    看到一名男子在門口，伊就問他是否為「大胖」之朋友，對方回答是，伊就將該
    包搖頭丸拿給該名男子云云（見偵卷第五一頁背面、第五二頁正面）。而據被告
    供稱「大胖」之行動電話號碼為000000000號，並指認「大胖」即為
    丙○○，惟經調取該支行動電話門號於九十一年七月間之雙向通聯紀錄比對，並
    未發現與被告所使用之行動電話九二九九五二九號有所交集，有通聯紀錄
    暨臺北市政府警察局萬華分局函文在卷可稽，是尚難遽此而認定被告所供述之「
    大胖」即為丙○○；另被告雖供稱「小為」之行動電話號碼為九二五一一七
    二三云云，惟其亦稱並不認識該支門號之租用人曾劉惠美，是亦無從證明確有「
    小為」其人。又本案雖扣得如附表一、二所示之毒品，惟亦難憑此而認定與被告
    運輸第二級毒品ＭＤＭＡ之犯行有何關涉。
  (四)綜上所述，被告在警詢時固坦承曾為真實姓名年籍不詳綽號「大胖」、「小為」
    之男子運輸第二級毒品ＭＤＭＡ，惟按被告之自白，不得作為有罪判決之唯一證
    據，仍應調查其他必要之證據，以察其是否與事實相符，刑事訴訟法第一百五十
    六條第一項定有明文，本案既除被告一己之自白外，查無其他積極證據足資認定
    被告此部分之犯行，參諸前揭說明，不能證明其此部分之犯罪，依法就該部分自
    應為被告無罪之諭知。
據上論據，應依刑事訴訟法第二百九十九條第一項前段、第三百零一條第一項，毒品
危害防制條例第四條第二項、第三項、第十八條第一項前段、第十九條第一項，刑法
第十一條前段、第五十六條、第五十五條、第三十八條第一項第二款，判決如主文。
本案經檢察官謝宗甫到庭執行職務。
中      華      民      國    九十二    年      十      月     十四     日
                                      臺灣板橋地方法院刑事第六庭
                                          法  官  王  士  珮
右正本證明與原本無異。
如不服本判決，應於判決送達後十日內，向本院提出上訴狀。
                                          書記官  程  欣  怡
中      華      民      國    九十二    年      十      月     十四     日
附錄本案論罪科刑法條全文：
毒品危害防制條例第四條
製造、運輸、販賣第一級毒品者，處死刑或無期徒刑；處無期徒刑者，得併科新台幣
一千萬元以下罰金。
製造、運輸、販賣第二級毒品者，處無期徒刑或七年以上有期徒刑，得併科新台幣七
百萬元以下罰金。
製造、運輸、販賣第三級毒品者，處五年以上有期徒刑，得併科新台幣五百萬元以下
罰金。
製造、運輸、販賣專供製造或施用毒品之器具者，處一年以上七年以下有期徒刑，得
併科新台幣一百萬元以下罰金。前四項之未遂犯罰之。
毒品危害防制條例第五條
意圖販賣而持有第一級毒品者，處無期徒刑或十年以上有期徒刑，得併科新台幣七百
萬元以下罰金。
意圖販賣而持有第二級毒品者，處五年以上有期徒刑，得併科新台幣五百萬元以下罰
金。
意圖販賣而持有第三級毒品者，處三年以上十年以下有期徒刑，得併科新台幣三百萬
元以下罰金。
意圖販賣而持有專供製造或施用毒品之器具者，處五年以下有期徒刑，得併科新台幣
一百萬元以下罰金。
附表一：扣案物藥錠二百五十二顆
┌──┬─────────┬──────┬──────────┬─────
│編號│  種  類          │  數   量   │    成      分      │   淨    ?
├──┼─────────┼──────┼──────────┼─────
│ 一 │茶色藥錠（單面印有│一百七十七顆│第三級毒品愷他命    │四．八八
│    │米老鼠圖樣）      │            │                    │
├──┼─────────┼──────┼──────────┼─────
│ 二 │紫色藥錠（單面印有│三十五顆    │第四級管制藥品安定、│十一．三二
│    │「ＥＨ」字樣）    │            │硝甲西泮、舒樂安定成│
│    │                  │            │分                  │
├──┼─────────┼──────┼──────────┼─────
│ 三 │綠色藥錠（單面印有│十顆        │第三級毒品愷他命    │三．二九公
│    │「Ａ」字樣）      │            │                    │
├──┼─────────┼──────┼──────────┼─────
│ 四 │青綠色藥錠（單面印│一顆        │第二級毒品ＭＤＭＡ、│．二七公
│    │有「Ａ」字樣）    │            │微量第二級毒品甲基安│
│    │                  │            │非他命、第三級毒品愷│
│    │                  │            │他命、第四級管制藥品│
│    │                  │            │硝甲西泮            │
├──┼─────────┼──────┼──────────┼─────
│ 五 │橙色圓形藥錠（單面│三顆        │第二級毒品ＭＤＡ    │．六三公
│    │印有鑽石圖樣）    │            │                    │
├──┼─────────┼──────┼──────────┼─────
│ 六 │粉紅色藥錠（單面印│二顆        │第二級毒品甲基安非他│．五公
│    │有音符圖樣）      ││命、第三級毒品愷他命│
├──┼─────────┼──────┼──────────┼─────
│ 七 │粉紅色藥錠（單面印│七顆        │Stearic acid等成分  │．八九公
│    │「ＵＰＪＯＨＮ」字│            │                    │
│    │樣）              │            │                    │
├──┼─────────┼──────┼──────────┼─────
│ 八 │橘色藥錠（表面無任│二顆        │2-Chlorophenothiaine│．六七公
│    │何圖案、字樣）    │            │等成分              │
│    │                  │            │                    │
├──┼─────────┼──────┼──────────┼─────
│ 九 │暗紫色藥錠（表面印│一顆        │第三級毒品愷他命    │．四三公
│    │「    」圖樣）    │            │                    │
├──┼─────────┼──────┼──────────┼─────
│ 十 │綠色藥錠（表面印有│一顆        │第二級毒品ＭＤＭＡ、│．三公
│    │「ＴＰ」字樣）    │            │第二級毒品甲基安非他│
│    │                  │            │命、第三級毒品愷他命│
├──┼─────────┼──────┼──────────┼─────
│十一│藍色藥錠（表面印有│一顆        │第二級毒品甲基安非他│．二九公
│    │「ㄇ」字樣）      │            │命、第三級毒品愷他命│
│    │                  │            │、第四級管制藥品安定│
│    │                  │            │成分                │
├──┼─────────┼──────┼──────────┼─────
│十二│橘色藥錠（表面有近│一顆        │第二級毒品ＭＤＭＡ、│．三一公
│    │似葉片圖樣）      │            │第二級毒品甲基安非他│
│    │                  │            │命、第二級毒品安非他│
│    │                  │            │命、第三級毒品愷他命│
├──┼─────────┼──────┼──────────┼─────
│十三│黃色藥錠（單面印有│一顆    │第二級毒品ＭＤＭＡ、│．三三公
│    │塔型圖樣）        │            │微量第二級毒品甲基安│
│    │                  │            │非他命、微量第二級毒│
│    │                  │            │品安非他命          │
├──┼─────────┼──────┼──────────┼─────
│十四│黃色藥錠（表面有「│一顆        │第二級毒品ＭＤＡ、微│．二五公
│    │ＴＰ」字樣）      │            │量第二級毒品甲基安非│
│    │                  │            │他命、微量第二級毒品│
│    │                  │            │安非他命            │
├──┼─────────┼──────┼──────────┼─────
│十五│黃色藥錠（表面有「│一顆        │第二級毒品ＭＤＭＡ、│．二七公
│    │ＡＰ」字樣）      │            │微量第二級毒品甲基安│
│    │                  │            │非他命              │
├──┼─────────┼──────┼──────────┼─────
│十六│藍灰色藥錠（表面有│一顆        │第二級毒品ＭＤＭＡ  │．二八公
│    │雙心圖樣）        │            │                    │
│    │                  │            │                    │
├──┼─────────┼──────┼──────────┼─────
│十七│粉紅色藥錠（表面有│一顆        │微量第二級毒品甲基安│．二七公
│    │「ＶＣ」字樣）    │            │非他命、第三級毒品愷│
│    │                  │            │他命                │
├──┼─────────┼──────┼──────────┼─────
│十八│淺綠色藥錠（表面有│一顆        │第二級毒品ＭＤＭＡ、│．二五公
│    │微笑臉譜圖樣）    │            │微量第二級毒品甲基安│
│    │                  │            │非他命              │
├──┼─────────┼──────┼──────────┼─────
│十九│淺青色藥錠（表面有│一顆        │第二級毒品ＭＤＭＡ、│．二四公
│    │「Ｖ２」字樣）    │        │微量第二級毒品甲基安│
│    │                  │            │非他命              │
├──┼─────────┼──────┼──────────┼─────
│二十│白色藥錠（表面有特│一顆        │第二級毒品ＭＤＭＡ、│．二公
│    │殊圖樣）          │            │微量第二級毒品甲基安│
│    │                  │            │非他命              │
├──┼─────────┼──────┼──────────┼─────
│二一│淺橘色藥錠（表面有│一顆        │第四級管制藥品硝甲西│．一六公
│    │「５」字樣）      │            │泮                  │
│    │                  │            │                    │
├──┼─────────┼──────┼──────────┼─────
│二二│淺藍色藥錠（單面印│一顆        │第二級毒品ＭＤＭＡ、│．二七公
│    │有「Ｂ２９」字樣）│            │微量第二級毒品甲基安│
│    │                  │            │非他命              │
├──┼─────────┼──────┼──────────┼─────
│二三│青藍色藥錠（單面印│一顆        │第二級毒品ＭＤＭＡ、│．二八公
│    │有「Ｂ２９」字樣）│            │微量第二級毒品甲基安│
│    │                  │            │非他命              │
└──┴─────────┴──────┴──────────┴─────
附表二：扣案物白色粉末二包
┌──┬─────────┬──────┬──────────┬─────
│編號│  種    類        │   數   量  │    成      分      │   淨    ?
├──┼─────────┼──────┼──────────┼─────
│ 一 │白色粉末          │一包        │第三級毒品愷他命    │十三．四六
│    │                  │            │                    │
├──┼─────────┼──────┼──────────┼─────
│ 二 │白色粉末          │一包        │第三級毒品愷他命、第│三八．二八
│    │                  │            │四級管制藥品巴比妥成│
│    │                  │            │分                  │
└──┴─────────┴──────┴──────────┴─────


司法院資訊處製作；財團法人民間司法改革基金會備份。
